# 求助陈版，存货计提跌价后出售的会计处理。

提问人：liuweisheng 时间：2019-08-07 15:42:03
18 年底存货面值 100 ，跌价 20 ，价值 80 。 19 年此批存货出售，是成本80 ，还是成本 100 ，资产减值损失-20。谢谢老师。

回答人：chenyiwei
应按计提跌价准备后的账面价值 80 结转成本，所以不是“成本 100 ，资产减值损失-20”。